臺灣基隆地方法院小額民事判決
110年度基小字第2040號
原      告  臺灣土地銀行股份有限公司

法定代理人  何英明  
訴訟代理人  蔡秉軒  
            呂立棋  
被      告  鄭文宣  


上列當事人間請求給付借款事件，本院於民國110年12月16日言
詞辯論終結，判決如下：
    主      文
被告應給付原告新臺幣玖萬零柒元及自民國一百一十年六月一日
起至清償日止，按週年利率百分之一‧八四五計算之利息，暨自
民國一百一十年七月二日起至清償日止，逾期在六個月以內者，
按上開利率百分之十、逾期超過六個月者，按上開利率百分之二
十計算之違約金。
訴訟費用新臺幣壹仟元由被告負擔。
本判決得假執行；但被告如以新臺幣玖萬零柒元預供擔保，得免
為假執行。
    事實及理由
一、被告經合法通知，未於最後言詞辯論期日到場，核無民事訴
    訟法第386條所列各款情形，爰依同法第436條之23、第436
    條第2項、第385條第1項前段規定，准原告之聲請，由其一
    造辯論而為判決。
二、原告主張：被告於民國109年6月1日向原告借款新臺幣（下
    同）10萬元，約定借款期限自109年6月1日起至112年6月1日
    止，並自撥款日起，前6個月按月計息，第7個月起再依年金
    法，按月平均攤還本息，利息由勞動部依嚴重性特殊傳染性
    肺炎勞工紓困貸款相關規定補貼1年之利息，被告應自撥款
    日第7個月起至第12個月依約定攤還本金，自第13個月至第3
    6個月攤還本金和利息，如逾期未繳，得依法催收及追償。
    另依借據第7條第2項約定，如第7個月起，積欠本金達3個月
    者，勞動部即停止補貼利息，改依借據第6條約定計算遲延
    利息及違約金。被告未於撥款日後第10個月即110年4月1日
    繳付應攤還之本金，迄今已積欠應攤還本金超過3個月，履
    次催討無果，依借據第14條㈠約定，被告喪失期限利益，債
    務視為全部到期，為此依消費借貸法律關係起訴請求，並聲
    明：如主文第1項所示。
三、被告抗辯略以：確有積欠原告主張之本金、利息及違約金，
    惟被告於109年12月向被告最大債權銀行提出前置協商申請
    ，並於110年2月5日通過，依金融監督管理委員會銀行局對
    消費者債務清理條例前置協商之說明：「前置協商流程：㈢
    有擔保債權原則上依原契約履行，若債務人依照原契約履行
    有困難時，請債務人與金融機構洽商，最大債權銀行視有擔
    保債權金融機構協商結果綜合考量債務人還款能力，擬定無
    擔保債務清償方案。」被告申請前置協商後，原告應知悉被
    告有經濟困難，逕自決定本件紓困貸款不納入前置協商，並
    於被告後續無力償還時宣告被告違約，有違紓困貸款之本意
    ，且勞動部對受嚴重特殊傳染性肺炎影響勞工紓困貸款及利
    息補貼作業須知及相關母法，並無不能併入前置協商辦理之
    依據，於勞動部109年11月25日勞動福2字第109036086號函
    說明勞工紓困貸款之貸款人依「消費者債務清理條例」辦理
    前置協商、前置調解之利息補貼事宜，亦未提出勞工紓困貸
    款不得計入前置協商，原告應提出本件紓困貸款不納入前置
    協商之依據，否則應告知最大債權銀行重新訂立併入前置協
    商，並撤回起訴以利後續還款等語。並答辯聲明：原告之訴
    駁回。
四、原告上開主張，業據提出勞動部對受嚴重特殊傳染性肺炎影響勞工紓困貸款專用借據、客戶往來查詢明細等件影本為證
　　，且為被告所不爭執，堪信為真實可採。至於原告請求被告給付積欠之本金及利息、違約金，為被告所否認，並以前詞置辯，本院判斷如下：　　
　㈠按稱消費借貸者，謂當事人一方移轉金錢或其他代替物之所
    有權於他方，而約定他方以種類、品質、數量相同之物返還
    之契約；借用人應於約定期限內，返還與借用物種類、品質
    、數量相同之物；遲延之債務，以支付金錢為標的者，債權
    人得請求依法定利率計算之遲延利息，但約定利率較高者，
    仍從其約定利率；當事人得約定債務人於債務不履行時，應
    支付違約金。民法第474條第1項、第478條前段、第233條第
    1項、第250條第1項分別定有明文。被告向原告借款後未依
    約攤還本息，視為全部到期，原告依消費借貸之法律關係，
    請求被告給付如主文第1項所示之金額、利息及違約金，為
    有理由，應予准許。
  ㈡被告雖依消費者債務清理條例（下稱消債條例）第151條規定
    ，於110年2月5日與最大債權銀行玉山商業銀行股份有限公
    司（下稱玉山銀行）成立前置協商，並經臺灣臺北地方法院
    以110年度司消債核字第2217號裁定認可債務清償方案，有
    被告所提臺灣臺北地方法院110年度司消債核字第2217號民
    事裁定、前置協商機制協議書、前置協商無擔保債務還款分
    配表暨表決結果附卷足憑。惟依消債條例第151條規定之立
    法理由明文：「債務人依本條例之規定向金融機構請求債務
    協商，受請求之金融機構通知其他債權人與債務人參與協商
    時，其他債權人得選擇是否參與協商。未參與協商之債權人
    ，本即不受已成立協商之拘束，債務人如為清償未參與協商
    債權人之債務致履行顯有重大困難者，即屬不可歸責於己，
    附此說明。」故消債條例第151條之前置協商並不以全體債
    權人參加並同意債務清償方案為必要，原告並未參與被告與
    玉山銀行之前置協商，本件紓困貸款亦不在前置協商之債務
    範圍內，原告行使本件債權，自不受被告已成立之前置協商
    債務清償方案拘束，但被告如因原告向其行使權利，導致被
    告履行清償方案有困難，應認不可歸責於被告致履行不能，
    而得聲請更生或清算，被告所為抗辯，自不足採。　　
五、本件事證已經明確，兩造其餘主張與攻擊防禦方法，經核均
    與本判決結果無影響，爰不一一予以審酌，附此敘明。　　
六、本判決依民事訴訟法第436條之20規定，應依職權宣告假執
    行，併依同法第436條之23準用同法第436條第2項，再準用
    同法第392條第2項規定，酌情宣告被告預供相當之擔保金額
    後得免為假執行。　　
七、本件第一審裁判費為1,000元，此外別無其他費用支出，依
    職權確定訴訟費用額，並由被告負擔。
八、結論：本件原告之訴為有理由，依民事訴訟法第436條之19
    第1項、第436條之20、第436條之23、第436條第2項、第385
    條第1項前段、第78條、第392條第2項，判決如主文。
中　　華　　民　　國　　110 　年　　12　　月　　30　　日
　　　    　　　　基隆簡易庭法　官　陳湘琳
以上正本係照原本作成。
對於本件判決如有不服，應於收受送達後20日內向本院提出上訴
書狀，上訴於本院合議庭，並按他造當事人之人數附具繕本。
當事人之上訴，非以判決違背法令為理由不得為之，上訴狀應記
載上訴理由，表明下列各款事項：
㈠原判決所違背之法令及其具體內容。
㈡依訴訟資料可認為原判決有違背法令之具體事實。
中　　華　　民　　國　　110 　年　　12　　月　　30　　日
                            書記官　林亭如